【裁判字號】    98,上訴,623
【裁判日期】    980623
【裁判案由】    偽造文書
【裁判全文】
臺灣高等法院高雄分院刑事判決         98年度上訴字第623號
上  訴  人  臺灣屏東地方法院檢察署檢察官
被      告  甲○○
選任辯護人  施旭錦律師
被      告  丙○○
被      告  乙○○
                      2樓
上  一  人
選任辯護人  徐豐明律師
上列上訴人因被告偽造文書案件，不服臺灣屏東地方法院97年度
訴字第751 號中華民國98年1 月20日第一審判決（起訴案號：臺
灣屏東地方法院檢察署94年度偵字第3425號），提起上訴，本院
判決如下：
    主  文
上訴駁回。
    理  由
一、公訴意旨略以：被告甲○○（原名張信進）係大享房地產土
    地開發有限公司員工，於民國91年間，受告訴人丁○○之父
    母己○○及戊○委託，出售告訴人丁○○數筆土地，得知丁○○所有之屏東縣潮州鎮○○段365- 41 號土地（下稱365-
    41土地）係道路用地，可以作為節稅用，遂於91年10月間，
    遊說己○○可以幫忙找買主，己○○即允諾之，並將該潮州
    段土地所有權狀及丁○○印鑑交給被告甲○○處理。隨後，
    被告甲○○通知不動產買主即被告乙○○收購，被告甲○○
    為了幫助被告乙○○節省土地增值稅，乃與被告乙○○共同
    基於偽造文書、行使偽造文書之概括犯意聯絡，先由被告甲○○於92年3 月6 日，盜用丁○○之印鑑偽造丁○○之委託
    書後，持該偽造委託書向屏東縣潮州戶政事務所申請丁○○
    之印鑑證明，使承辦之公務員陷於錯誤，將丁○○之印鑑證
    明10張交給被告甲○○，足生損害於丁○○及戶政機關對戶
    鑑證明核發正確性。返家後，被告甲○○即向有幫助偽造文
    書犯意之女友即被告丙○○，借得被告丙○○之印鑑、印鑑
    證明及戶籍資料後，與丁○○之印鑑、印鑑、所有權狀、戶
    籍謄本影本一併交給被告乙○○。被告乙○○即以被告丙○○為人頭，向案外人黃逸政購買高雄縣鳳山市○○○段230-
    55地號道路用土地（下稱230-55土地），並製作不實之被告
    丙○○購買黃逸政所有該230-55土地之契約書，委託不知情
    代書陳健青於92年9 月30日，即持被告乙○○提供之不實買
    賣契約書，到高雄縣鳳山地政事務所申請土地所有權移轉登
    記，致使不知情之地政人員將上開不實之所有權移轉事項登
    載於土地登記簿冊上，使被告丙○○取得230-55土地所有權
    ，足生損害於地政機關對地籍管理之正確性。於92年11月4
    日，被告乙○○盜用丁○○之印鑑，製作丁○○將所有之上
    開潮州段365-41土地1 萬分之325 所有權出售予被告丙○○
    ，及被告丙○○將上開鳳山市新庄仔230-55土地千分之1 出
    售給丁○○之不實買賣契約書後，持委託書、丁○○及被告
    丙○○上開文件及上開買賣契約書，委託不知情之蘇秀絨及
    蔣銘湖，於92年11月4 日，分別至潮州地政事務所及鳳山地
    政事務所申請前開土地所有權移轉登記，致使不知情之地政
    人員將上開不實之所有權移轉事項登載於土地登記簿冊上，
    使丁○○及被告丙○○成為上開2 筆土地之共有人，足生損
    害於丁○○及地政機關對地籍管理之正確性。於92年11月17
    日，被告乙○○又盜用丁○○之印鑑，製作不實之丁○○及
    被告丙○○共有物分割契約書，再交由蘇秀絨持至潮州地政
    事務所及鳳山地政事務所辦理共有物所有權分割登記，致使
    不知情之地政人員將上開不實之所有權移轉事項登載於土地
    登記簿冊上，使被告丙○○取得上開365-41土地所有權全部
    ，丁○○成為上開230-55土地所有權人，足生損害於丁○○
    及地政機關對地籍管理之正確性。於92年12月間某日，被告
    乙○○又製作不實之被告丙○○出售上開365-41土地予己之
    買賣契約書，再將該契約書交給不知情之代書蔡寶珠，於92
    年12月2 日，至潮州地政事務所辦理所有權移轉登記，致使
    不知情之地政人員將上開不實之所有權移轉事項登載於土地
    登記簿冊上，使乙○○取得上開365-41土地所有權全部，足
    生損害於地政機關對地籍管理之正確性。同時，被告乙○○
    又冒用丁○○為名義，將上開230-55土地出售給不知情之買
    受人楊隆發及梁世傑，並盜用丁○○之印鑑製作不實之丁○○出售該230-55土地予楊隆發及梁世傑之買賣契約書，再委
    託不知情之代書黃寶賢於92年12月10日，持該不實之買賣契
    約書至鳳山市地政事務所辦理土地所有權移轉登記，不知情
    之地政人員將上開不實之所有權移轉事項登載於土地登記簿
    冊上，足生損害於丁○○及地政機關對地籍管理之正確性。
    因認被告甲○○、乙○○涉有刑法第216 條、第210 條行使
    偽造私文書、第214 條之使公務人員登載不實等罪嫌；被告
    丙○○涉有刑法第30條、第216 條、第210 條之幫助行使偽
    造私文書、同法第214 條幫助使公務人員登載不實等罪嫌。
二、按犯罪事實應依證據認定之，無證據不得認定犯罪事實；不
    能證明被告犯罪者，應諭知無罪之判決，刑事訴訟法第154
    條第2 項、第301 條第1 項分別定有明文。又事實之認定，
    應憑證據，如未能發現相當證據，或證據不足以證明，自不
    能以推測或擬制之方法，為裁判基礎；且認定犯罪事實所憑
    之證據，雖不以直接證據為限，間接證據亦包括在內，然而
    無論直接證據或間接證據，其為訴訟上之證明，須於通常一
    般之人均不致有所懷疑，而得確信其為真實之程度者，始得
    據為有罪之認定，倘其證明尚未達到此一程度，而有合理之
    懷疑存在而無從使事實審法院得有罪之確信時，即應由法院
    為被告無罪之判決，有最高法院40年台上字第86號判例、76
    年台上字第4986號判例可資參照。且按認定犯罪事實應依證
    據，為刑事訴訟法所明定，故被告否認犯罪事實所持之辯解
    ，縱屬不能成立，仍非有積極證據足以證明其犯罪行為，不
    能遽為有罪之認定，亦有最高法院30年上字第1831號判例意
    旨可資參照。
三、證據能力：
(一)、證人己○○、戊○、蘇秀絨各於檢察事務官調查時所為之陳
    述，其性質雖屬傳聞證據，惟檢察官、被告、辯護人已於本
    院審理調查上開筆錄予以提示並告以要旨時，由檢察官、被
    告、辯護人表示意見，當事人或辯護人已知上述筆錄乃傳聞
    證據，而就此證據能力均表示無意見，即同意作為證據，且
    本院審酌上開筆錄作成時，較無人情施壓或干擾，亦無不當
    取供之情形，認為以之作為本案之證據亦屬適當，依刑事訴
    訟法第159 條之5 第1 項規定，自得為證據。
(二)、證人黃寶賢、陳乃玲（證人梁世傑之妻）、黃逸政於偵查中
    經具結之陳述，並未曾提及檢察官在偵查時有不法取供之情
    形，且亦無證據足以證明證人上開陳述有顯不可信之情況，
    被告及其辯護人於原審、本院復未再聲請詰問上開證人，足
    可認定業已保障被告詰問權，依刑事訴訟法第159 條之1 第
    2 項規定，自得為證據。
(三)、共同被告甲○○於偵查中以被告身分所為陳述，因其身分既
    非證人，即與「依法應具結」之要件不合，縱未命其具結，
    純屬檢察官調查證據職權之適法行使，當無違法可言。而被
    告乙○○並未聲請再詰問共同被告甲○○，則共同被告甲○○於偵查中所為陳述，對被告乙○○而言，認有證據能力（
    最高法院96年度台上字第3527號判決要旨足參）。
四、公訴意旨認被告甲○○、丙○○、乙○○犯有上開偽造文書
    等罪嫌，係以被告甲○○、丙○○、乙○○於偵查中之供述
    ，證人戊○、蘇秀絨、黃寶賢、陳乃玲（證人梁世傑之妻）
    、黃逸政於偵查中之證述，及卷附之丁○○申請印鑑證明之
    委任書、屏東縣潮州鎮戶政事務所93年7 月22日屏潮戶字第
    0930001128號函附之申請丁○○印鑑證明書面資料、屏東縣
    潮州地政事務所屏潮地四字第0930005145號函附之365-41土
    地所有權分割、移轉資料、高雄縣鳳山市地政事務所93年7
    月21日鳳地政所字第0930008219號函附之230-55土地產權移
    轉資料、委任授權書等情為據。然訊據被告甲○○、丙○○
    、乙○○均否認有被訴上開犯行；被告甲○○辯稱：其並無
    為幫助乙○○節省土地增值稅而與乙○○共同偽造文書、行
    使偽造文書之概括犯意聯絡、行為分擔。其確實受丁○○之
    父己○○全權委託處理365-41土地之買賣事宜，並與己○○
    同至屏東縣潮州戶政事務所辦理丁○○之印鑑證明，其並無
    盜用丁○○印鑑。其不知乙○○向其借得丙○○之印鑑、印
    鑑證明及戶籍資料，係為辦理上開土地之所有權移轉登記等
    語；被告丙○○辯稱：甲○○向其借用印鑑、印鑑證明及身
    分資料，係稱為辦理土地買賣事宜，其有同意借用並將印鑑
    證明、身分資料交付甲○○，但並無共犯偽造文書之犯意等
    語；被告乙○○辯稱：並雖經由甲○○購買365-41土地及辦
    理如公訴意旨所載之相關土地所有權移轉登記、分割登記等
    事實，惟其並無與甲○○有何行使偽造文書、使公務員登載
    不實之犯意聯絡、行為分擔。甲○○持有丁○○之印鑑證明
    、土地所有權狀資料及丙○○之印鑑證明、身分資料等相關
    文件，其自會相信甲○○業已獲得丁○○及丙○○之授權，
    其並將相關土地移轉登記文件交由甲○○用印，其並無盜用
    丁○○及丙○○之印鑑章等語。
五、經查：
(一)、被告甲○○（即張信進）係大享房地產土地開發有限公司員
    工，於91年間受告訴人丁○○之父母己○○及戊○委託，出
    售丁○○登記名下之365-41土地，嗣己○○與甲○○於91年
    10月1 日簽立委託書，將365-41土地委託甲○○辦理土地買
    賣事宜，而甲○○於92年3 月6 日自行前往屏東縣潮州戶政
    事務所申請辦理丁○○之印鑑證明10份；嗣甲○○代理丁○○於92年7 月28日將365-41土地以新臺幣（下同）200 萬元
    售予被告乙○○，並簽立土地買賣契約，甲○○復將365-41
    土地所有權狀、丁○○印鑑證明及被告丙○○之印鑑證明、
    身分資料，交給乙○○用以辦理上開土地之所有權移轉登記
    事宜之事實，除據被告甲○○、乙○○供明，亦據證人戊○
    於檢察事務官調查時陳述在卷（見發查卷第85至86頁），並
    有卷附之大享房地產土地開發有限公司張信進之名片（見發
    查卷第8 頁）、91年10月1 日委託書影本（見發查卷第223
    頁）、屏東縣潮州戶政事務所93年7 月22日屏潮戶字第0930
    001128號函附印鑑登記證明申請書影本、申請印鑑證明委任
    書影本、土地買賣契約書影本足佐（見發查卷第113 、118
    、119 頁、第218 至222 頁）。
(二)、公訴意旨雖以證人戊○於檢察事務官調查時所稱：「被告甲○○有拿取丁○○印鑑」之情，而認被告甲○○上開申請丁○○印鑑證明，即屬盜用丁○○印鑑及偽造丁○○之委任書
    等語，又證人戊○於檢察事務官調查時固亦指稱：「本件委
    託被告甲○○買賣365-41土地之委託買賣期間僅到91年12月
    31日」（見發查卷第85頁），及證人己○○於檢察事務官調
    查時陳稱：「沒有將丁○○之印鑑及潮州段365-41地號土地
    所有權狀交給張信進」等語（見發查卷第87頁）。惟：
 1、觀諸卷附由證人己○○於91年10月1 日以告訴人丁○○代理
    人所簽立之委託書，其內容係載：「本人丁○○代理人己○○委託張信進辦理土地買賣事宜，土地標示坐落屏東縣潮州
    鎮○○段陸伍之肆拾壹號面積肆佰伍拾捌平方公尺，全權
    交由委託人張信進先生處理，立此憑證」，其上並無加註任
    何關於委託期間之文字（見發查卷第223 頁），又證人戊○
    於檢察事務官調查時亦不諱言：「我在收到戶政事務所通知
    後就打電話給他（即甲○○），他沒有說什麼，過了十多天
    就將印鑑拿來還我先生己○○，我想說他還了就就算，我沒
    有報警」等語（見發查卷第85頁），足徵證人己○○為委託
    被告甲○○辦理365-41土地之買賣事宜，除簽立「委託書」
    交付被告甲○○外，亦將丁○○之印鑑章一併交付被告甲○○辦理，且準此而觀，證人己○○既已出具上開委託書，表
    明係屬「全權委託」之意，理應一併將365-41土地之土地所
    有權狀交付被告甲○○才是，否則如何可謂「全權委託甲○○辦理土地買賣事宜」。
 2、證人即屏東縣潮州戶政事務所承辦職員庚○○於原審具結證
    稱：「（於92年3 月6 日己○○他到潮州戶政事務所申請丁○○的印鑑證明這件事情你是否有印象？）沒有印象」、「
    （一般民眾到戶政事務所要辦理印鑑證明本人沒有到，是由
    別人代理申請你們戶政事務所是否會同意？同意及不同意需
    要具備何文件？）當事人如果沒有辦過印鑑登記要親自到場
    辦理，若有辦過印鑑登記，當事人有事情不能來，他可以委
    託第三者來辦理，第三者須具備委託書、委託者的身分證及
    印鑑章，以及來辦理者的身分證印章，我們查閱無誤就會同
    意由第三者來辦理印鑑證明」、「（至戶政事務所辦理何項
    業務有規定須由親人來代理之，例如規定需由父親、母親來
    代理辦理之業務？）聲請印鑑證明並沒有規定須由親人辦理
    ，但補發身分證的情形，則規定當事人如果重病的話，是可
    以委託血親來辦理」等語明確（見原審卷第219 頁正、反面
    ），參以證人庚○○係屬職務承辦之公務員，又無證據足認
    其有何偏袒而為有利於被告甲○○之證詞，則證人庚○○上
    開證述內容應可採信。
 3、被告甲○○既受告訴人丁○○之父己○○之全權委託，辦理
    365-41土地之買賣所有權相關事宜，並由己○○提供丁○○
    之印鑑以供辦理相關土地買賣事宜，則被告甲○○持由己○○或戊○提供之丁○○印鑑章，前往屏東縣潮州戶政事務所
    以代理人身分申請受任代辦所需之印鑑證明，即非盜用丁○○印鑑之行為自明，又證人己○○、戊○亦未申報365-41土
    地所有權狀失竊之情，而本案自93年2 月由告訴人丁○○提
    出告訴，迄於97年6 月10日始起訴繫屬原審法院，證人戊○
    、己○○已於長達4 年餘偵查期間之95年12月10日、97年5
    月25日先後去世（見原審卷第215 頁之其二人戶籍資料），
    在無其他積極證據佐證下，自難僅以證人己○○、戊○上開
    不利於被告甲○○之陳述，遽認被告甲○○即有上開被訴「
    屬盜用丁○○印鑑及偽造丁○○委任書」等犯行，則被告甲○○確受丁○○父親己○○之全權委託，處理告訴人丁○○
    所有之365-41土地之買賣事宜之事實，自屬可信。
(三)、公訴意旨另指「被告甲○○向有幫助偽造文書犯意之女友即
    被告丙○○，借得被告丙○○之印鑑、印鑑證明及戶籍資料
    後，與丁○○之印鑑、印鑑、所有權狀、戶籍謄本影本一併
    交給被告乙○○」部分，縱認被告甲○○、丙○○知情被告
    乙○○為節省365-41土地買賣之土地增值稅，而另行購買另
    一土地道路用地即230-55土地後，將此二筆土地再進行配地
    （即辦理共有土地登記）、分割登記等情，然被告甲○○確
    受丁○○父親己○○之全權委託，處理告訴人丁○○所有之
    365-41土地之買賣事宜（如上所述），又被告甲○○徵得被
    告丙○○同意，取得丙○○所交付其所有之印鑑、印鑑證明
    、戶籍資料等，並配合被告乙○○辦理365-41土地買賣移轉
    登記之相關稅捐事宜，公訴人既未舉證證明被告乙○○辦理
    後述之土地移轉登記、共有登記、分割登記有何不法，自難
    僅以被告丙○○配合被告甲○○提供其所有之印鑑、印鑑證
    明、戶籍資料給被告乙○○，即認被告丙○○構成上開被訴
    幫助行使偽造私文書、幫助使公務人員登載不實等罪責。
(四)、公訴意旨雖以被告甲○○涉犯被訴上開「盜用丁○○印鑑及
    偽造丁○○委任書」等犯行，而認出面收購365-41土地之被
    告乙○○為節省土地增值稅，而與被告甲○○有共同條行使
    偽造私文書、使公務人員登載不實等罪嫌。然：
 1、被告甲○○確受丁○○父親己○○之全權委託，處理告訴人
    丁○○所有之365-41土地之買賣事宜，並無被訴「盜用丁○○印鑑及偽造丁○○委任書」等犯行（如上所述），又被告
    乙○○所辯其係於92年7 月28日以200 萬元之價金，合法購
    買丁○○所有之365-41土地，並與代理人甲○○簽訂土地買
    賣契約書，買賣價金200 萬元均已交付被告甲○○等情，業
    據其於偵查中提出土地買賣契約書影本、委託書影本（內含
    交款備忘錄影本、支票影本，見發查卷第218 至224 頁），
    而該交款備忘錄上確係記載「全部結清尾款」，並由被告甲○○以「張信進」簽名其上（見發查卷第222 頁），另共同
    被告甲○○於偵查中以被告身分向檢察官陳述時亦供承此情
    （見偵卷第20、21、51、108 、109 頁），故被告乙○○因
    見被告甲○○持有告訴人丁○○之印鑑證明、土地所有權狀
    資料及丙○○之印鑑證明、身分資料等相關文件，其自然相
    信被告甲○○確實有合法獲得丁○○及被告丙○○之授權以
    買賣相關土地，並將相關土地移轉登記文件均交由被告甲○○用印，則被告乙○○並無被訴共同盜用丁○○、丙○○之
    印鑑等行為甚明。至於被告甲○○本於證人己○○之授權，
    而以200 萬元價格售地，是否如告訴代理人於本院所陳係屬
    不合市價之低價（見本院卷第89、90頁），及被告甲○○向
    被告乙○○取得200 萬元價金後，究竟有無交付或如何交付
    等部分，告訴人丁○○與證人己○○、戊○及被告甲○○所
    述不一，則被告甲○○此部分有無另涉背信或其他罪嫌，因
    非屬本案起訴範圍，應由檢察官另行處理，附此敘明。
 2、被告乙○○於92年9 月30日以被告丙○○為土地登記名義人
    ，向案外人黃逸政購買230-55土地，並簽立土地買賣所有權
    移契約書，委託代書陳健青於92年9 月30日到高雄縣鳳山地
    政事務所申請土地所有權移轉登記，且自行刻用被告丙○○
    名義之便章（以供辦理上開登記），使被告丙○○取得230-
    55土地所有權之事實，固據證人黃逸政於偵查中具結證述，
    並有高雄縣鳳山地政事務所93年7 月21日鳳地所資字第0930
    008219號函文影本、92年9 月30日土地登記申請書、土地買
    賣所有權移轉契約書在卷可稽（見發查卷第154 至166 頁）
    ，但被告乙○○既有取得被告甲○○、丙○○之授權，另被
    告丙○○亦同意擔任土地登記名義人，因此被告乙○○使用
    丙○○名義辦理365-41土地及230-55土地間所有權移轉登記
    、分割登記以便節稅，及委由代書刻用被告丙○○之便章先
    行辦理買賣230-55土地所有權，並由被告丙○○取得230-55
    土地所有權，即屬合法授權，亦無任何偽造印章、盜用印章
    或使公務員登載不實等犯行。
 3、被告乙○○復於92年11月4 日以丁○○名義將365-41土地之
    1 萬分之325 所有權出售予被告丙○○，及以被告丙○○名
    義將230-55土地之千分之1 所有權出售給丁○○，並持土地
    買賣契約書、委託書、丁○○及被告丙○○上開文件及上開
    買賣契約書，委託不知情之蘇秀絨及蔣銘湖，於92年11月4
    日，分別至潮州地政事務所及鳳山地政事務所申請前開土地
    所有權移轉登記，使丁○○及被告丙○○成為上開2 筆土地
    之共有人；於92年11月17日以丁○○名義，將丁○○及被告
    丙○○共有之上開2 筆土地，製作共有物分割契約書，再交
    由蘇秀絨持至潮州地政事務所及鳳山地政事務所辦理共有物
    所有權分割登記，使被告丙○○取得上開365-41土地所有權
    全部，丁○○成為上開230-55土地所有權人；於92年12月2
    日以被告丙○○出售上開365-41土地予己之土地買賣契約書
    ，再將該契約書交給不知情之代書蔡寶珠持至潮州地政事務
    所辦理所有權移轉登記，使乙○○取得365-41土地所有權全
    部。同時，被告乙○○又以丁○○為名義將230-55土地出售
    給不知情之買受人楊隆發及梁世傑，製作土地買賣所有權移
    轉契約書，再委託不知情之代書黃寶賢於92年12月10日持至
    鳳山市地政事務所辦理土地所有權移轉登記等事實，固據證
    人蘇秀絨於檢察事務官調查時，及證人黃寶賢、陳乃玲（證
    人梁世傑之妻）於偵查中具結證述在卷，並有土地買賣所有
    權移轉、契約書、土地登記申請書及土地所有權狀在卷可證
    （見發查卷第49至59頁），然被告乙○○既取得被告甲○○
    、丙○○之授權，並由被告甲○○、丙○○親自蓋用印章，
    則其辦理上開土地所有權移轉登記、分割登記，亦無偽造印
    章、盜用印章或使公務員登載不實等犯行。
(五)、公訴人上訴意旨雖以告訴人丁○○請求檢察官上訴狀略以：
    「被告甲○○係趁告訴人之父己○○神智不清之際，誘使己○○辦理及交付印鑑等物，又拒不返還印鑑及權狀等物，己○○應未授權被告甲○○出售365-41土地。被告甲○○以賤
    價將該土地售予被告乙○○，簽約時告訴人或告訴人之父均
    未到場簽名，顯與買賣常規有違，足證被告等人有偽造文書
    之事實」等語（見本院卷第4 頁），然上開卷附之91年10月
    1 日委託書影本（見發查卷第223 頁），業已載明由證人己○○全權委託被告甲○○（張信進）處理告訴人丁○○所有
    之365-41土地之買賣事宜，且告訴人丁○○之印鑑業已返還
    ，亦經證人戊○證述在卷（如上所述），而證人於93年5 月
    4 日檢察事務官調查時，亦親自到場應訊回答，並於筆錄簽
    名其上（見發查卷第87頁）。此外，又無其他積極證據足以
    證明證人己○○全權授權予被告甲○○時，有何神智不清之
    狀況，則此部分上訴意旨自非可採；另被告甲○○有無以賤
    價將365-41土地售予被告乙○○，核與被告甲○○被訴上開
    偽造文書等罪嫌無涉（如上所述）；又既然業已認定係由證
    人己○○全權委託被告甲○○處理告訴人丁○○所有之365-
    41土地之買賣事宜（如上所述），則簽約時告訴人或告訴人
    之父均未到場簽名，亦難認有何顯與買賣常規有違之處。
六、綜上所述，公訴人起訴所舉上開事證，均難證明被告甲○○
    、丙○○、乙○○有何被訴上開犯行。此外，復查無其他積
    極證據足資證明被告甲○○、丙○○、乙○○確有起訴所指
    犯行，被告甲○○、丙○○、乙○○被訴上開犯罪，均屬不
    能證明。原審因而以不能證明被告甲○○、丙○○、乙○○
    犯罪，而為被告甲○○、丙○○、乙○○無罪之諭知，核無
    違誤。公訴人循告訴人丁○○具狀請求上訴，猶執起訴所據
    及所陳上情，指摘原判決不當，均無理由（如上所述），上
    訴應予駁回。
據上論斷，應依刑事訴訟法第368 條，判決如主文。
本案經檢察官許月雲到庭執行職務。
中    華    民    國    98    年    6     月    23    日
                刑事第一庭  審判長法  官  郭雅美
                                  法  官  徐美麗
                                  法  官  張意聰
以上正本證明與原本無異。
如不服本判決應於收受本判決後10日內向本院提出上訴書狀，其
未敘述上訴理由者，並得於提起上訴後10日內向本院補提理由書
狀（均須按他造當事人之人數附繕本）「切勿逕送上級法院」。
中    華    民    國    98    年    6     月    23    日
                                  書記官  陳金


司法院資訊處製作；財團法人民間司法改革基金會備份。
